臺灣高等法院交通事件裁定　　　　　　　　　　　 九十一年度交抗字第五五五號
　　抗　告　人
　　即 異議 人　甲○○
右抗告人因違反道路交通管理處罰條例案件，不服臺灣臺北地方法院中華民國九十一
年六月二十五日裁定（九十一年度交聲字第八三五號），提起抗告，本院裁定如左：
    主  文
抗告駁回。
    理  由
一、本件原裁定認定，原處分機關於九十一年六月四日以北市裁三字第車裁二二- Ａ
    00000000號裁決書裁決對象之受處分人為榮民計程車業服務中心台北分
    中心，並非抗告人，縱認原處分機關認事用法違誤，應由受處分人即汽車所有人
    榮民計程車業服務中心台北分中心聲明異議，而以抗告人之聲明異議不合法律上
    之程式，且無從補正，駁回其異議。業已詳為說明抗告人縱然係行為人，但逕行
    舉發違反道路交通管理事件，經汽車所有人依通知單之應到案日期前到案，並告
    知違規駕駛人姓名、身分證統一編號及住址者，處罰機關應即另行通知違規駕駛
    人到案依法處理；逾應到案日期，處罰機關應依道路交通管理處罰條例第八十五
    條第三項規定處罰該汽車所有人，違反道路交通管理事件統一裁罰標準及處理細
    則第二十四條定有明文。本件舉發機關並非當場對該部汽車攔停，係依違反道路
    交通管理事件統一裁罰標準及處理細則第二十三條第一項第五款規定以科學儀器
    取得違規證據資料（如照相機或測速器）逕行舉發者，此際舉發機關只能依上開
    處理細則第二十三條第二項規定對汽車所有人為掣單舉發，如經舉發之汽車所有
    人在舉發通知單上所載之應到案日期前到案，並告知處罰機關該名駕駛汽車之汽
    車違規駕駛人姓名、身分證統一編號及住址者，處罰機關應即依前開細則第二十
    四條規定處罰該名違規駕駛人，如被舉發之汽車所有人未於應到案日期前到案或
    雖於應到案日期前到案，而未告知處罰機關實際之違規駕駛人者，處罰機關仍應
    依道路交通管理處罰條例第八十五條第三項「本條例關於車輛駕駛人之處罰，如
    應歸責於車輛所有人者，處罰車輛所有人」規定，對車輛所有人加以處罰。本件
    抗告人及受處分人既未依上開規定告知處罰機關實際違規人，則上開裁決書裁決
    對象之受處分人為榮民計程車業服務中心台北分中心，應由該受處分人聲明異議
    ，方符法律上之程式之理由，核無不合。抗告意旨仍執「甲○○代表榮民計程車
    業服務中心台北分中心」聲明異議，執以抗告，為無理由，應予駁回。
二、據上論斷，應依道路交通案件處理辦法第二十六條，刑事訴訟法第四百十二條，
    裁定如主文。
中      華      民      國    九十一    年      七      月     十五     日
                               臺灣高等法院交通法庭
                                  審判長法  官  黃  瑞  華
                                        法  官  宋      祺
                                        法  官  吳      燦
右正本證明與原本無異。
不得再抗告。
                                        書記官  吳  健  政
中      華      民      國    九十一    年      七      月     十五     日
